---
title: "Clases S4 y mapas"
author: "Fernando Velasco"
date: "22/12/2014"
output: html_document
---

El objetivo de este trabajo es obtener shapefiles de provincias españolas y datos de poblacion para representarlos graficamente.

Para ello se han descargado los mismos desde [esta pagina](http://servicios2.marm.es/sia/visualizacion/descargas/mapas.jsp) No se han descargado directamente mediante download.file por no aparecer explicitamente la url de cada descarga en la pagina.

Se han considerado los datos de "Poblacion por provincia" siguientes: "Shapefile de la capa" (shp) y "Datos Alfanumericos" (excel) y se han almacenado en el directorio
"./dat/poblacion_provincias" desde el working directory.

Nota importante: aunque resulte contraproducente por la reproducibilidad, se ha eliminado la fila 6 del excel (que estaba en blanco) para poder permitir la lectura de los datos del mismo.


```{r, message=FALSE, warning=FALSE}
# Lectura de los datos
library (xlsx)
library (rgdal)
excel <- read.xlsx ("./dat/poblacion_provincias/Provincia-23122014.xls", 1, startRow = 6, header = TRUE, as.data.frame=TRUE)
ogr <- readOGR(dsn = "dat/poblacion_provincias", "Provincias")
```

Podemos hacer una pequeña exploracion de los datos para ver las variables:

```{r}
names (ogr)
names (excel)
```

Una vez leidos los datos, procedemos a juntarlos:

```{r}
temp <- merge (ogr, excel, by.x="COD_PROV", by.y="Código.de.provincia")
```

Tenemos ambas estructuras juntas

```{r}
names (temp)
```

Vamos a representarlos graficamente, incluyendo el dato de poblacion y coloreando:

```{r, warning=FALSE}
plot(temp, col = temp$Población.del.municipio.por.Provincia..hab.)
invisible(text(getSpPPolygonsLabptSlots(temp), labels=as.character(temp$Población.del.municipio.por.Provincia..hab.), cex=0.4))

```

